臺灣雲林地方法院刑事判決
111年度訴字第34號
公  訴  人  臺灣雲林地方檢察署檢察官
被      告  段春芳


選任辯護人  張方俞律師（法律扶助律師）
被      告  賴翔奇



上列被告因違反毒品危害防制條例案件，經檢察官提起公訴（10
9年度偵字第7001號、第8001號、第8002號），本院判決如下：
    主  文
甲○○犯如附表二所示之罪，各處如附表二所示之刑及沒收。所處
得易科罰金之有期徒刑部分，應執行有期徒刑伍月，如易科罰金
，以新臺幣壹仟元折算壹日。所處不得易科罰金之有期徒刑部分
，應執行有期徒刑拾月。緩刑參年，緩刑期間付保護管束，並應
於本判決確定之日起壹年內，向公庫支付新臺幣拾萬元，及完成
法治教育貳場次。
丙○○犯持有第二級毒品罪，處拘役伍拾日，如易科罰金，以新臺
幣壹仟元折算壹日。
    事  實
一、甲○○明知四氫大麻酚（Tetrahydrocannabinol、THC）、甲
    基安非他命（Methamphetamine）、甲氧基甲基安非他命（M
    ethoxymethamphetamine、MMA）、3,4-亞甲基雙氧甲基安非
    他命（3,4-Methylenedioxymethamphetamine、MDMA）均為
    毒品危害防制條例第2條第2項第2款所列之第二級毒品，依
    替唑侖（Etizolam）、硝甲西泮（硝甲氮平）（Nimetazepa
    m）、3,4-亞甲基雙氧-N,N-二甲基安非他命（3,4-Methylen
    edioxy-N,N-dimethylamphetamine、N,N-Dimethyl-MDA）、
    4-甲基甲基卡西酮（4-methylmethcathinone、Mephedrone
    、4-MMC）、氯乙基卡西酮（Chloroethcathinone、CEC）、
    3,4-亞甲基雙氧苯基乙基胺丁酮（Eutylone）、3,4-亞甲基
    雙氧苯基乙基胺戊酮（N-Ethylpentylone）、甲基-N,N-二
    甲基卡西酮（Methyl-N,N-Dimethylcathinone）、1-氯苯基
    -2-（1-吡咯烷基）-1-戊酮（1-（Chlorophenyl）-2-（1-p
    yrrolidinyl）-1-pentanone、CI-Alpha-PVP）、甲苯基乙
    基胺戊酮（Methyl-α-ethylaminopentiophenone、MEAPP）
    、甲苯基甲胺戊酮（Methylpentedrone、MPD）為同條例第2
    條第2項第3款所列之第三級毒品，硝西泮（耐妥眠）（Nitr
    azepam）、氯二甲基卡西酮（Chlorodimethylcathinone、C
    DMC）、2-胺基-5-硝基二苯酮（2-Amino-5-nitrobenzophen
    one）則為同條例第2條第2項第4款列管之第四級毒品；丙○○
    亦明知甲氧基甲基安非他命係毒品危害防制條例第2條第2項
    第2款所列之第二級毒品，未經許可，不得持有（第四級毒
    品不得持有純質淨重5公克以上）、轉讓，竟分別為下列行
    為：
　㈠甲○○基於持有第二級毒品之犯意，於民國107年8、9月間某日
    ，在新北市某處，向真實身分不詳之成年人（無證據證明係
    未成年人），以新臺幣（下同）1萬2,000元之價格購入如附
    表一編號1至4所示含第二級毒品成分四氫大麻酚之大麻4包
    （驗餘淨重均詳附表一備註欄所示，下同）後，將之藏放在
    其雲林縣○○鄉○○村○○路0巷0號之住處內，而自斯時起非法持
    有之。
　㈡甲○○於108年間某日，在臺南市某處，向真實身分不詳之成年
    人（無證據證明係未成年人），以每錠7元之價格，同時購
    入如附表一編號5所示之一粒眠1瓶及附表一編號6所示之一
    粒眠3包後，將之藏放在其上址住處內，而基於持有第二級
    毒品之犯意，自斯時起非法持有含第二級毒品成分甲氧基甲
    基安非他命之一粒眠粉末1瓶，復基於持有第四級毒品純質
    淨重5公克以上之犯意，自109年7月15日起非法持有含第四
    級毒品成分硝西泮（耐妥眠）之一粒眠藥錠3包純質淨重5公
    克以上。
　㈢甲○○基於同時無償轉讓混合第二級毒品甲基安非他命、甲氧
    基甲基安非他命、3,4-亞甲基雙氧甲基安非他命、第三級毒
    品硝甲西泮（硝甲氮平）、3,4-亞甲基雙氧-N,N-二甲基安
    非他命、4-甲基甲基卡西酮、氯乙基卡西酮、3,4-亞甲基雙
    氧苯基乙基胺丁酮、3,4-亞甲基雙氧苯基乙基胺戊酮、甲基
    -N,N-二甲基卡西酮、1-氯苯基-2-（1-吡咯烷基）-1-戊酮
    、甲苯基乙基胺戊酮、甲苯基甲胺戊酮、第四級毒品硝西泮
    （耐妥眠）、氯二甲基卡西酮、2-胺基-5-硝基二苯酮之犯
    意，於109年8月27日晚上11時40分許，以其持用如附表一編
    號27所示APPLE手機1支（含行動電話門號0000000000號SIM
    卡1張）與其姊段春梅聯繫後，於同日稍晚之某時，在段春
    梅位於雲林縣○○鄉○○村○○路0巷0號之住處，無償轉讓含如附
    表一編號9至15所示第二、三、四級毒品成分之毒品咖啡包
    共27包予段春梅。
　㈣甲○○基於同時無償轉讓混合第二級毒品甲基安非他命、甲氧
    基甲基安非他命、3,4-亞甲基雙氧甲基安非他命、第三級毒
    品硝甲西泮（硝甲氮平）、3,4-亞甲基雙氧-N,N-二甲基安
    非他命、4-甲基甲基卡西酮、氯乙基卡西酮、3,4-亞甲基雙
    氧苯基乙基胺丁酮、3,4-亞甲基雙氧苯基乙基胺戊酮、甲基
    -N,N-二甲基卡西酮、1-氯苯基-2-（1-吡咯烷基）-1-戊酮
    、甲苯基乙基胺戊酮、甲苯基甲胺戊酮、第四級毒品硝西泮
    （耐妥眠）、氯二甲基卡西酮、2-胺基-5-硝基二苯酮之犯
    意，於109年9月11日下午3時18分許，以其持用如附表一編
    號27所示Apple手機1支（含行動電話門號0000000000號SIM
    卡1張）與段春梅聯繫後，於翌（12）日某時，在段春梅上
    開住處，無償轉讓含如附表一編號9至15所示第二、三、四
    級毒品成分之毒品咖啡包共50包予段春梅。
　㈤甲○○基於同時無償轉讓混合第二級毒品甲氧基甲基安非他命
    、第四級毒品硝西泮（耐妥眠）之犯意，於109年10月5日下
    午1時許，在屏東縣恆春鎮墾丁某民宿內，將其於同年5月間
    向通訊軟體Wechat（下稱微信）暱稱「宗霖」之人所取得含
    如附表一編號7、8所示第二、四級毒品成分之毒品咖啡包2
    包，無償轉讓予丙○○，丙○○則基於持有第二級毒品甲氧基甲
    基安非他命之犯意，自受讓該2包毒品咖啡包時起即非法持
    有之（所含第四級毒品成分硝西泮〈耐妥眠〉之純質淨重未逾
    5公克）。
  ㈥嗣經警於109年10月12日下午1時45分許，持本院核發之搜索
    票，在甲○○上址住處及其駕駛之車牌號碼000-0000號自用小
    客車執行搜索，當場扣得如附表一所示之物，始循線查知上
    情。
二、案經臺中市政府警察局霧峰分局報告臺灣雲林地方檢察署檢
    察官偵查起訴。
    理  由
壹、程序方面：
一、按被告以外之人於審判外之言詞或書面陳述，除法律有規定
    者外，不得作為證據，刑事訴訟法第159條第1項固定有明文
    。惟被告以外之人於審判外之陳述，雖不符同法第159條之1
    至第159條之4之規定，而經當事人於審判程序同意作為證據
    ，法院審酌該言詞陳述或書面陳述作成時之情況，認為適當
    者，亦得為證據；又當事人、代理人或辯護人於法院調查證
    據時，知有第159條第1項不得為證據之情形，而未於言詞辯
    論終結前聲明異議者，視為有前項之同意，同法第159條之5
    第1項、第2項亦有明定。經查，本案檢察官、被告甲○○及其
    辯護人、被告丙○○對本判決所引用供述證據之證據能力均不
    爭執（見本院卷第95、262頁），亦未於言詞辯論終結前聲
    明異議（見本院卷第340至349頁），本院審酌該等供述證據
    作成時之情況，尚難認有何違法取證或其他瑕疵，且與待證
    事實具有關連性，認為以之作為證據應屬適當，自均有證據
    能力。
二、本判決所引用之其餘非供述證據，並無證據證明係公務員違
    背法定程序所取得，亦無顯有不可信之情況，且經本院於審
    理期日提示予被告甲○○、丙○○辨識而為合法調查，自均得作
    為本判決之證據。
貳、實體方面：
一、認定事實所憑之證據及理由：
  ㈠上揭事實，分據被告甲○○、丙○○坦承不諱（見警9009卷第7至
    16、21至26、43至47、181至184頁；偵7001卷第123至127、
    131至135頁；本院卷第86至92、200至206、257至259、354
    至359頁），核與證人段春梅於警詢及偵訊時所證情節大致
    相符（見警9009卷第207至215頁），並有被告甲○○持用之行
    動電話門號0000000000號與證人段春梅持用之門號00000000
    00號於109年8月27日、同年9月11日通話之通訊監察譯文、
    被告甲○○（微信暱稱「兜娃」）與毒品上游即微信暱稱「宗
    霖」之人傳送之微信對話訊息、衛生福利部草屯療養院109
    年10月13日草療鑑字第1091000098號鑑驗書、內政部警政署
    刑事警察局110年10月14日刑鑑字第1100091811號鑑定書、
    被告丙○○之勘察採證（驗）同意書暨臺中市政府警察局霧峰
    分局委託鑑驗尿液代號與真實姓名對照表、正修科技大學超
    微量研究科技中心109年11月2日尿液檢驗報告各1份、本院1
    09年度聲搜字第562號搜索票2紙、內政部警政署刑事警察局
    109年10月12日搜索、扣押筆錄暨扣押物品目錄表、扣押物
    品收據、被告甲○○持用手機內與微信暱稱「宗霖」之人傳送
    之對話訊息數位鑑識結果、內政部警政署刑事警察局109年9
    月10日刑偵六⑹字第1093504669號函暨所附通訊監察譯文、
    通聯調閱查詢單、本院109年度聲監字第506號通訊監察書及
    電話附表、本院109年9月15日雲院惠刑禮決109聲監可字第9
    5號函、臺中市政府警察局霧峰分局111年6月17日中市警霧
    分偵字第1110025622號函暨所附偵查報告、執行搜索現場錄
    影畫面擷圖各1份、被告甲○○與微信暱稱「宗霖」之人、毒
    品上游即微信暱稱「Kiss寶貝『緣』」之人傳送之微信對話訊
    息擷圖共5張、搜索現場錄影畫面擷圖及扣案證物照片共35
    張等證據資料在卷可稽（見警9009卷第11至13、31至37、12
    7至147、167至177、185至189頁；他953卷第137至144、147
    頁；偵7001卷第57、59、67至84、297至348、417至422頁；
    本院卷第275至283頁），復有扣案如附表一所示之物可佐，
    足認被告甲○○、丙○○所為任意性自白皆核與事實相符，堪值
    採信。
　㈡又扣案如附表一編號9至15所示之毒品咖啡包，經鑑定結果含
    有如附表一編號9至15「成分」欄所示之第二、三、四級毒
    品成分；另扣案如附表一編號7、8所示之毒品咖啡包，經鑑
    驗後則確認含有如附表一編號7、8「成分」欄所示之第二、
    四級毒品成分，此有前揭衛生福利部草屯療養院鑑驗書及內
    政部警政署刑事警察局鑑定書存卷足憑（見警9009卷第167
    至177頁；偵7001卷第417至422頁）。而被告甲○○就犯罪事
    實一、㈢、㈣各轉讓予證人段春梅之毒品咖啡包27包、50包，
    外包裝與如附表一編號9至15所示之毒品咖啡包相同，該等
    扣案之毒品咖啡包為其轉讓後所剩下；而其就犯罪事實一、
    ㈤轉讓予被告丙○○之毒品咖啡包2包，與如附表一編號7、8所
    示之毒品咖啡包均為銀色包裝，且均係向微信暱稱「宗霖」
    之人所購入，如附表一編號7、8所示之毒品咖啡包為其轉讓
    毒品所剩餘等情，業據被告甲○○於本院準備程序及審理時供
    述明確（見本院卷第90、204至205、348至349頁），由此應
    足推論被告甲○○就犯罪事實一、㈢、㈣所轉讓予證人段春梅之
    毒品咖啡包27包、50包，成分與如附表一編號9至15所示之
    毒品咖啡包相同，混有第二、三、四級毒品成分，而其就犯
    罪事實一、㈤所轉讓予被告丙○○之毒品咖啡包2包，成分則與
    如附表一編號7、8所示混有第二、四級毒品成分之毒品咖啡
    包同一等事實。
　㈢綜上，本案事證明確，被告甲○○、丙○○上開犯行均堪認定，
    應予依法論科。
二、論罪科刑：
  ㈠按繼續犯在法律上為不可割裂之一個犯罪行為，既以一罪論
    ，倘其犯罪時間適逢法律修正，而跨越新、舊法，其最後犯
    罪行為既在新法施行之後，應即整體適用新法之規定，不生
    依刑法第2條規定比較新、舊法而為有利適用之問題（最高
    法院88年度第8次刑事庭會議決議、108年度台非字第65號判
    決意旨參照）。而毒品危害防制條例所規定之持有毒品行為
    ，其持有之繼續，為行為之繼續，而非狀態之繼續；繼續犯
    行為時間之認定，當自著手之初，持續至行為終了，並延伸
    至結果發生為止。又毒品危害防制條例第11條第6項業經總
    統於109年1月15日以華總一義字第10900004091號令修正公
    布，並自同年7月15日起施行。修正前毒品危害防制條例第1
    1條第6項規定：「持有第四級毒品純質淨重20公克以上者，
    處1年以下有期徒刑，得併科10萬元以下罰金。」修正後則
    規定：「持有第四級毒品純質淨重5公克以上者，處1年以下
    有期徒刑，得併科10萬元以下罰金。」，本案被告甲○○於犯
    罪事實一、㈡所示時、地購買如附表一編號6所示一粒眠藥錠
    3包（第四級毒品純質淨重未達20公克）後，自109年7月15
    日起持有第四級毒品純質淨重5公克以上，其持有之繼續行
    為至109年10月12日為警查獲時止，揆諸前揭最高法院見解
    ，被告甲○○此部分最後犯罪行為既在新法施行之後，即應整
    體適用新法之規定，而無刑法第2條比較新、舊法之問題，
    先予敘明。
  ㈡按毒品，依其成癮性、濫用性及對社會危害性，分為四級，
    四氫大麻酚、甲基安非他命、甲氧基甲基安非他命、3,4-亞
    甲基雙氧甲基安非他命為公告列管之第二級毒品；依替唑侖
    、硝甲西泮（硝甲氮平）、3,4-亞甲基雙氧-N,N-二甲基安
    非他命、4-甲基甲基卡西酮、氯乙基卡西酮、3,4-亞甲基雙
    氧苯基乙基胺丁酮、3,4-亞甲基雙氧苯基乙基胺戊酮、甲基
    -N,N-二甲基卡西酮、1-氯苯基-2-（1-吡咯烷基）-1-戊酮
    、甲苯基乙基胺戊酮、甲苯基甲胺戊酮為公告列管之第三級
    毒品，硝西泮（耐妥眠）、氯二甲基卡西酮、2-胺基-5-硝
    基二苯酮，為公告列管之第四級毒品，毒品危害防制條例第
    2 條第2項第2至4款分別定有明文。又毒品危害防制條例於1
    09年1月15日修正公布增訂第9條第3項「犯前5條之罪（即同
    條例第4條至第8條之罪）而混合二種以上之毒品者，適用其
    中最高級別毒品之法定刑，並加重其刑至二分之一」，該條
    項所稱之「混合」，係指將二種以上之毒品摻雜調合，無從
    區分而言（如置於同一包裝）。考其立法目的，係因目前毒
    品查緝實務，施用混合毒品之型態日益繁多，且因混合毒品
    之成分複雜，施用後所造成之危險性及致死率均高於施用單
    一種類者，為加強遏止混合毒品之擴散，爰增訂犯毒品危害
    防制條例第4條至第8條之罪，而有混合二種以上毒品之情形
    者，加重其刑至二分之一。此規定係就犯罪類型變更之個別
    犯罪行為予以加重，當屬刑法分則加重之性質而成為另一獨
    立之罪。查被告甲○○本案轉讓予證人段春梅及被告丙○○之毒
    品咖啡包，皆係同一包裝內摻雜調合有二種以上之毒品，業
    經本院認定如前揭貳、一、㈡所示，自屬毒品危害防制條例
    第9條第3項所稱之混合二種以上毒品，且被告甲○○為上開3
    次轉讓毒品犯行時，毒品危害防制條例第9條第3項規定業已
    施行，故自有該規定之適用。
  ㈢核被告甲○○犯罪事實一、㈠所為，係犯毒品危害防制條例第11
    條第2項之持有第二級毒品罪；核其犯罪事實一、㈡所為，係
    犯同條例第11條第2項之持有第二級毒品罪及同條第6項之持
    有第四級毒品純質淨重5公克以上罪；核其犯罪事實一、㈢至
    ㈤所為，均係犯同條例第9條第3項、第8條第2項之轉讓第二
    級毒品而混合二種以上之毒品罪。核被告丙○○犯罪事實一、
    ㈤所為，係犯毒品危害防制條例第11條第2項之持有第二級毒
    品罪。就犯罪事實一、㈢至㈤部分，被告甲○○各次持有含第二
    級毒品而混合二種以上毒品成分之毒品咖啡包後進而轉讓，
    其持有之低度行為各為其後續轉讓之高度行為所吸收，皆不
    另論罪。公訴意旨就被告甲○○犯罪事實一、㈤所犯，係論以
    毒品危害防制條例第8條第6項、第2項之轉讓第二級毒品達
    一定數量罪（見本院卷第85頁），惟公訴檢察官於本院審理
    時已更正、刪除原起訴書犯罪事實一、㈥所載被告丙○○因受
    讓而持有起訴書附表一編號19（即本判決附表一編號8）所
    示毒品咖啡包2包之主張（見本院卷第358至359頁），且依
    卷存事證，亦無從認定被告甲○○於屏東縣恆春鎮墾丁某民宿
    內轉讓予被告丙○○含如附表一編號7、8所示毒品成分之毒品
    咖啡包2包之確切重量為何，則自難認被告甲○○本案犯罪事
    實一、㈤之犯行，所轉讓之第二級毒品數量已達淨重10公克
    以上，而無從依毒品危害防制條例第8條第6項規定加重其刑
    。又公訴意旨就被告甲○○該次犯行，漏未審酌其轉讓第二級
    毒品而混合二種以上毒品之加重情狀，尚有未恰，惟此部分
    因基本社會事實同一，且本院已當庭告知被告甲○○加重處罰
    之法條及罪名（見本院卷第199、256、338頁），無礙其防
    禦權之行使，爰依刑事訴訟法第300條規定變更起訴法條。
  ㈣就犯罪事實一、㈡部分，起訴書固認被告甲○○係各基於持有第
    二級毒品及持有第四級毒品純質淨重5公克以上之犯意，分
    別為起訴書犯罪事實一、㈡及㈢所示之犯行，而應論以數罪，
    惟依被告甲○○於本院準備程序中所述，其係於108年間某日
    ，在臺南市某處，向身分不詳之成年人同時購入如附表一編
    號5所示之一粒眠粉末1瓶及附表一編號6所示之一粒眠藥錠3
    包，並藏放在其雲林縣○○鄉○○村○○路0巷0號之住處，而自斯
    時起非法持有含第二級毒品成分之一粒眠粉末1瓶，及自109
    年7月15日起非法持有含第四級毒品成分之一粒眠藥錠3包純
    質淨重5公克以上（見本院卷第87至88頁），又依卷內證據
    資料，亦乏其他事證足資證明被告甲○○係於不同時間，分別
    取得如附表一編號5、6所示之一粒眠粉末及藥錠後而分別起
    意持有，是應認被告甲○○本案係同時購入後持有一粒眠粉末
    及藥錠，而應評價為一行為，公訴意旨前揭主張，容有誤會
    。則被告甲○○以一行為同時觸犯毒品危害防制條例第11條第
    2項、第6項之持有第二級毒品罪及持有第四級毒品純質淨重
    5公克以上罪，為想像競合犯，依刑法第55條前段規定，應
    從一重之持有第二級毒品罪處斷。
  ㈤被告甲○○本案犯罪事實一、㈠及㈡持有第二級毒品之行為、犯
    罪事實一、㈢至㈤轉讓第二級毒品而混合二種以上毒品之行為
    ，犯意各別，行為互殊，應予分論併罰。
  ㈥刑之加重、減輕事由：
  ⒈被告甲○○就犯罪事實一、㈢至㈤所犯毒品危害防制條例第9條第
    3項、第8條第2項之轉讓第二級毒品而混合二種以上之毒品
    罪，應依同條例第9條第3項之規定，均加重其刑。
  ⒉按犯第4條至第8條之罪於偵查及歷次審判中均自白者，減輕
    其刑，毒品危害防制條例第17條第2項定有明文，考其立法
    意旨，為使製造、販賣、運輸或轉讓毒品案件之刑事訴訟程
    序儘早確定，並鼓勵被告自白認罪，開啟其自新之路，乃對
    製造、販賣、運輸、轉讓毒品者，於偵查及歷次審判中均自
    白時，採行寬厚之刑事政策。是該條所謂「歷次審判中均自
    白」，係指被告於各該審級中，於法官宣示最後言詞辯論終
    結時，被告為自白之陳述而言。經查，被告甲○○先後於警詢
    、偵訊、本院準備程序中及審理時均自白本案犯罪事實一、
    ㈢至㈤所示各次轉讓第二級毒品而混合二種以上毒品之犯行（
    見警9009卷第7至16、21至26、43至47頁；偵7001卷第131至
    135頁；本院卷第86至92、203至206、257至259、354至359
    頁），合於上揭毒品危害防制條例第17條第2項之要件，爰
    均依該規定減輕其刑，並依法先加後減之。
  ㈦爰審酌被告甲○○明知毒品足以戕害身心健康，滋生其他犯罪
    ，並惡化治安而嚴重損及公益，亦知悉國家對於查緝毒品之
    禁令，竟無視法律規定，猶非法持有含第二級毒品成分之大
    麻及一粒眠粉末、含第四級毒品成分之一粒眠藥錠（純質淨
    重5公克以上），且其認知現今毒品咖啡包內常混有管制毒
    品，飲用後將導致戕害身心發展且不易戒斷之惡果，竟仍無
    視國家杜絕毒品犯罪之嚴令峻刑，於持有數量非微、混合第
    二、三、四級毒品成分或混合第二、四級毒品成分之毒品咖
    啡包後，進而轉讓該等毒品咖啡包予他人施用，助長毒品之
    流通、散布，亦肇生他人施用毒品之惡源，更對社會秩序造
    成潛藏危害，所為誠值非難；被告丙○○亦默視國家禁令，恣
    意持有混合第二、四級毒品成分之毒品咖啡包（惟第四級毒
    品成分純質淨重未逾5公克），所為亦有不該；又被告甲○○
    前未曾因犯罪而經法院判決處刑，有其臺灣高等法院被告前
    案紀錄表在卷可按（見本院卷第321頁），堪認素行良好，
    被告丙○○前曾因施用毒品、傷害、恐嚇危害安全等犯行，迭
    經法院判決處刑及執行之前科紀錄，有其臺灣高等法院被告
    前案紀錄表足憑（見本院卷第325至334頁），素行非佳；惟
    念及被告甲○○犯後始終坦承犯行、被告丙○○則於本院審理時
    終能坦然面對己過，態度尚可，並考量被告甲○○本案無償轉
    讓毒品咖啡包之對象分別為其姊即證人段春梅與時任男友即
    被告丙○○，尚非向不特定陌生人大量散布，其轉讓予被告丙
    ○○之毒品咖啡包亦僅2包，及被告丙○○受讓毒品咖啡包後即
    行施用，持有時間不長等情；兼衡被告甲○○自陳為國中畢業
    ，目前在小吃店工作，月薪約2萬餘元，原為大陸籍，現已
    取得中華民國之國民身分證，並在臺灣與先生同住，其先前
    曾在大陸育有1名女兒，現須負擔女兒及孫子之生活費；被
    告丙○○自陳為高職畢業，目前與母親一起經營火鍋店，收入
    狀況不佳，前已離婚，目前須負擔1對未成年子女之生活費
    用等一切情狀（見本院卷第356至357頁），分別量處如主文
    （被告丙○○部分）及如附表二（被告甲○○部分）所示之刑，
    並就所處得易科罰金之刑，均諭知易科罰金之折算標準（就
    犯罪事實一、㈢至㈤部分，被告甲○○雖受如附表二編號3至5所
    示6月以下有期徒刑之宣告，但其所犯為轉讓第二級毒品而
    混合二種以上之毒品罪，應依毒品危害防制條例第9條第3項
    規定予以加重其刑，因係分則加重之性質，其法定刑有期徒
    刑部分加重之結果，即非同條例第8條第2項所定「最重本刑
    為5年以下有期徒刑以下之刑之罪」，與刑法第41條第1項規
    定得易科罰金之規定不符，自不得諭知易科罰金之折算標準
    。惟本案就上開部分所宣告之刑既為6月以下有期徒刑，依
    刑法第41條第3項之規定，仍得依同條第2項折算規定易服社
    會勞動）。復基於數罪併罰限制加重與多數犯罪責任遞減原
    則，考量被告甲○○本案所犯均為與持有、轉讓毒品相關之犯
    罪，罪質雷同，以其所犯數罪反應出之人格特性、加重效益
    及整體犯罪非難評價等總體情狀綜合判斷，各就所宣告得易
    科罰金之有期徒刑（即附表二編號1、2）及不得易科罰金之
    有期徒刑（即附表二編號3至5）部分，分別定如主文所示之
    應執行刑，並就所定得易科罰金之有期徒刑部分之執行刑，
    諭知易科罰金之折算標準。
  ㈧末按受2年以下有期徒刑、拘役或罰金之宣告，而未曾因故意
    犯罪受有期徒刑以上刑之宣告，認以暫不執行為適當者，得
    宣告2年以上5年以下之緩刑，其期間自裁判確定之日起算，
    刑法第74條第1項第1款定有明文。查被告甲○○前未曾因故意
    犯罪受有期徒刑以上刑之宣告，已如前述，其固因一時失慮
    ，致罹刑典，然犯後尚知坦承犯行，堪認已有悔悟之意。本
    院審酌被告甲○○固曾誤蹈法網，然經本案偵、審程序，當知
    所警惕，信無再犯之虞，尚毋庸以刑之執行達到教化其反社
    會行為之目的，因認對被告甲○○所宣告之刑，以暫不執行為
    適當，爰依刑法第74條第1項第1款規定，宣告緩刑3年，以
    啟自新。又為確保被告甲○○能記取教訓，並強化其法治觀念
    ，使其於緩刑期內能深知警惕，戒慎自己之行為，以預防再
    犯，本院認除前開緩刑之宣告外，另有課予被告甲○○一定負
    擔之必要，爰斟酌其犯罪情節、公訴人、被告甲○○暨辯護人
    之意見，依刑法第74條第2項第4款、第8款規定，命被告甲○
    ○應於本判決確定之日起1年內，向公庫支付10萬元，及參加
    法治教育2場次，另依刑法第93條第1 項第2款規定，併予宣
    告被告甲○○於緩刑期間付保護管束，以發揮附條件緩刑制度
    之立意，使其能重新納入法律秩序下之生活。惟倘被告甲○○
    違反本院所定命其履行之事項情節重大，足認原宣告之緩刑
    難收預期效果，而有執行刑罰之必要者，檢察官得依刑法第
    75條之1第1項第4款之規定，聲請撤銷本案緩刑之宣告，附
    此敘明。
三、沒收：
  ㈠關於扣案之毒品部分：
　　按查獲之第一、二級毒品，不問屬於犯罪行為人與否，均沒
    收銷燬之，毒品危害防制條例第18條第1項前段定有明文。
    又毒品危害防制條例第2條第2項規定，毒品依其成癮性、濫
    用性及對社會危害性分為四級，並就製造、運輸、販賣、意
    圖販賣而持有、以非法方法使人施用、引誘他人施用及轉讓
    不同品項之毒品等行為，分別定其處罰。至施用或持有第三
    、四級毒品，因其可罰性較低，故未設處罰之規定，僅就施
    用或持有第一、二級毒品科以刑罰。惟鑑於第三、四級毒品
    均係管制藥品，特於同條例第11條之1明定無正當理由，不
    得擅自持有；第18條第1項中段復規定查獲之第三、四級毒
    品，無正當理由而擅自持有者，沒入銷燬之。從而，依同條
    例第18條第1項中段應沒入銷燬之毒品，專指查獲施用、持
    有第三、四級毒品而言；倘係查獲製造、運輸、販賣、意圖
    販賣而持有、以非法方法使人施用、引誘他人施用或轉讓第
    三、四級毒品、持有第三、四級毒品純質淨重5公克以上，
    既屬同條例相關法條明文規定處罰之犯罪行為，即非該條項
    應依行政程序沒入銷燬之範圍。再同條例第19條第1項所定
    「供犯罪所用或因犯罪所得之物」，係指犯第4條至第9條、
    第12條、第13條或第14條第1項、第2項之罪所用或所得之物
    ，不包括毒品本身在內，是尚不得援用此項規定為第三、四
    級毒品之沒收依據。以犯第4條第3項販賣第三級毒品罪為例
    ，第三級毒品本身為其販賣之標的，非屬供「販賣第四級毒
    品所用之物」；必係遂行販賣該毒品使用之物，始屬「供犯
    罪（犯第4條第3項之販賣第三級毒品罪）所用之物」，其理
    至明。又同條例對於查獲之製造、運輸、販賣、意圖販賣而
    持有、以非法方法使人施用、引誘他人施用及轉讓第三、四
    級毒品、持有第三、四級毒品純質淨重5公克以上之沒收，
    並無特別規定，如其行為已構成犯罪，則該毒品即屬不受法
    律保護之違禁物，應回歸刑法之適用，依刑法第38條第1項
    之規定沒收之（最高法院98年度台上字第6117號判決、100
    年度第3次刑事庭會議決議要旨參照）。經查：
  ⒈扣案如附表一編號1至5、7至11所示之物，經囑託衛生福利部
    草屯療養院及內政部警政署刑事警察局鑑定後，確認扣案如
    附表一編號1至4所示之大麻煙草4包，經鑑驗後均含有第二
    級毒品四氫大麻酚成分；扣案如附表一編號5所示之一粒眠
    粉末1瓶，經檢驗後含有微量第二級毒品成分甲氧基甲基安
    非他命；扣案如附表一編號7至11所示之毒品咖啡包，經抽
    驗後各含有如附表一編號7至11「成分」欄所示之第二級毒
    品成分等情，有衛生福利部草屯療養院109年10月13日草療
    鑑字第1091000098號鑑驗書、內政部警政署刑事警察局110
    年10月14日刑鑑字第1100091811號鑑定書在卷可參（見警90
    09卷第167至177頁；偵7001卷第417至422頁），均屬第二級
    毒品無訛。又扣案如附表一編號1至4所示之大麻4包，及如
    附表一編號5所示之一粒眠粉末1瓶，分別為被告甲○○本案犯
    罪事實一、㈠及㈡犯行所持有之毒品；扣案如附表一編號9至1
    1、7及8所示含第二級毒品成分之毒品咖啡包，分別係被告
    甲○○為犯罪事實一、㈣、㈤轉讓第二級毒品而混合二種以上之
    毒品犯行後所剩乙節，業據被告甲○○供述明確（見本院卷第
    87至90、204至205、348至349頁），爰依毒品危害防制條例
    第18條第1項前段規定，各於被告甲○○所犯如附表二編號1、
    2所示之持有第二級毒品罪、如附表二編號4、5所示之轉讓
    第二級毒品而混合二種以上之毒品罪刑下宣告沒收銷燬。另
    盛裝前揭大麻、一粒眠粉末、毒品咖啡包之包裝袋，以現今
    採行之鑑驗方式，仍會殘留微量毒品而無法將之完全析離，
    應各與所包裝之第二級毒品視為一體，爰依同條項前段規定
    併予宣告沒收銷燬。至送驗耗費之毒品，既已滅失而不存在
    ，自無於本案宣告沒收銷燬之必要。
  ⒉扣案如附表一編號6所示之一粒眠藥錠3包，經抽驗後含有第
    四級毒品成分硝西泮（耐妥眠）；扣案如附表一編號12至15
    所示之毒品咖啡包，經抽驗後各含有如附表一編號12至15「
    成分」欄所示之第三、四級毒品成分等情，有前揭衛生福利
    部草屯療養院鑑驗書及內政部警政署刑事警察局鑑定書足憑
    （見警9009卷第167至177頁；偵7001卷第417至422頁），又
    扣案如附表一編號6所示之一粒眠藥錠3包，為被告甲○○本案
    犯罪事實一、㈡犯行所持有之第四級毒品純質淨重5公克以上
    ；另附表一編號12至15所示之毒品咖啡包，則為其本案犯罪
    事實一、㈣轉讓第二級毒品而混合二種以上之毒品犯行所剩
    餘之物等節，同據被告甲○○陳述在卷（見本院卷第87至90、
    204至205、348至349頁），是上開扣案物當屬違禁物，爰依
    刑法第38條第1項規定，各於被告甲○○所犯如附表二編號2所
    示之持有第二級毒品罪、如附表二編號4所示之轉讓第二級
    毒品而混合二種以上之毒品罪刑下宣告沒收。又盛裝前開一
    粒眠藥錠及毒品咖啡包之包裝袋，仍會殘留微量毒品而無法
    完全析離，是就該等包裝袋應整體視為毒品，併予諭知沒收
    之，至於鑑驗耗損之毒品部分，因已滅失，自無庸併予宣告
    沒收。
  ㈡關於供犯罪所用之物部分： 
　　按供犯罪所用、犯罪預備之物或犯罪所生之物，屬於犯罪行
    為人者，得沒收之，刑法第38條第2項前段定有明文。又按
    犯第4條至第9條、第12條、第13條或第14條第1項、第2項之
    罪者，其供犯罪所用之物，不問屬於犯罪行為人與否，均沒
    收之，毒品危害防制條例第19條第1項亦有明定。查扣案如
    附表一編號16、22、23所示之電子磅秤3臺、毒品殘渣袋及
    分裝袋各1包，均為被告甲○○所有，且為其用以量秤、分裝
    附表一編號5所示一粒眠粉末所用之物；另扣案如附表一編
    號27所示之APPLE手機暨行動電話門號0000000000號SIM卡1
    張，則為被告甲○○所有，乃其用以聯繫毒品受讓人即證人段
    春梅之聯絡工具等情，業經被告甲○○供明在卷（見本院卷第
    91至92頁），是上開扣案物係被告甲○○為本案持有第二級毒
    品、轉讓第二級毒品而混合二種以上之毒品犯行所用之物，
    與其本案犯行密切相關，爰各依刑法第38條第2項前段（持
    有毒品部分）、毒品危害防制條例第19條第1項規定（轉讓
    毒品部分），於被告甲○○各次所犯罪刑下宣告沒收。
　㈢其餘扣案如附表一編號17至21所示之菸斗2個、濾嘴海綿1包
    、捲菸器、捲菸紙、愷他命盤各1個、編號24所示之贓款5萬
    7,700元、編號25所示之OPPO手機1支（含SIM卡1張）、編號
    26所示之APPLE手機1支（含SIM卡1張），雖分別為被告甲○○
    及丙○○所有，惟均據其等供稱與本案犯行無關（見本院卷第
    91至92、202、348頁），卷內亦乏其他證據足資證明該等扣
    案物品確為被告甲○○、丙○○所有供犯罪所用之物，或與其等
    本案犯行有何關聯，爰均不予宣告沒收。
據上論斷，應依刑事訴訟法第299條第1項前段、第300條（依刑
事裁判書類簡化原則，僅引用程序法條），判決如主文。
本案經檢察官乙○○提起公訴，檢察官蔡如琳、林豐正到庭執行職
務。
中　　華　　民　　國　　111 　年　　10　　月　　27　　日
                  刑事第二庭  審判長法  官  黃麗文
                                    法  官  趙俊維
                                    法  官  蘇珈漪
以上正本證明與原本無異。
如不服本判決應於收受判決後20日內向本院提出上訴書狀，並應
敘述具體理由；其未敘述上訴理由者，應於上訴期間屆滿後20日
內向本院補提理由書。「切勿逕送上級法院」。
                              書記官  曾百慶
中　　華　　民　　國　　111 　年　　10　　月　　27　　日

附錄本案論罪科刑法條全文：
毒品危害防制條例第8條
轉讓第一級毒品者，處1年以上7年以下有期徒刑，得併科新臺幣
100萬元以下罰金。
轉讓第二級毒品者，處6月以上5年以下有期徒刑，得併科新臺幣
70萬元以下罰金。
轉讓第三級毒品者，處3年以下有期徒刑，得併科新臺幣30萬元
以下罰金。
轉讓第四級毒品者，處1年以下有期徒刑，得併科新臺幣10萬元
以下罰金。
前四項之未遂犯罰之。
轉讓毒品達一定數量者，加重其刑至二分之一，其標準由行政院
定之。

毒品危害防制條例第9條
成年人對未成年人販賣毒品或犯前三條之罪者，依各該條項規定
加重其刑至二分之一。
明知為懷胎婦女而對之販賣毒品或犯前三條之罪者，亦同。
犯前五條之罪而混合二種以上之毒品者，適用其中最高級別毒品
之法定刑，並加重其刑至二分之一。

毒品危害防制條例第11條
持有第一級毒品者，處3年以下有期徒刑、拘役或新臺幣30萬元
以下罰金。
持有第二級毒品者，處2年以下有期徒刑、拘役或新臺幣20萬元
以下罰金。
持有第一級毒品純質淨重十公克以上者，處1年以上7年以下有期
徒刑，得併科新臺幣1百萬元以下罰金。
持有第二級毒品純質淨重二十公克以上者，處6月以上5年以下有
期徒刑，得併科新臺幣70萬元以下罰金。
持有第三級毒品純質淨重五公克以上者，處2年以下有期徒刑，
得併科新臺幣20萬元以下罰金。
持有第四級毒品純質淨重五公克以上者，處1年以下有期徒刑，
得併科新臺幣10萬元以下罰金。
持有專供製造或施用第一級、第二級毒品之器具者，處1年以下
有期徒刑、拘役或新臺幣10萬元以下罰金。

附表一：
編號 名      稱 成分 數   量 （新臺幣：元） 備        註 1 大麻（大麻煙草） 第二級毒品四氫大麻酚 1包  ①衛生福利部草屯療養院109年10月13日草療鑑字第1091000098號鑑驗書檢品編號B0000000（警9009卷第167頁） 　▲驗前淨重0.4227公克 　▲驗餘淨重0.3078公克 ②內政部警政署刑事警察局109年10月12日搜索、扣押筆錄暨扣押物品目錄表【編號A-01】、扣押物品收據（警9009卷第131至147頁） ③本院111年度保管檢字第31號4-1扣押物品清單編號1（本院卷第37頁） 2 大麻（大麻煙草） 第二級毒品四氫大麻酚 1包  ①衛生福利部草屯療養院109年10月13日草療鑑字第1091000098號鑑驗書檢品編號B0000000（警9009卷第167頁） 　▲驗前淨重3.5334公克 　▲驗餘淨重3.4263公克 ②內政部警政署刑事警察局109年10月12日搜索、扣押筆錄暨扣押物品目錄表【編號A-02】、扣押物品收據（警9009卷第131至147頁） ③本院111年度保管檢字第31號4-1扣押物品清單編號1（本院卷第37頁） 3 大麻（大麻煙草） 第二級毒品四氫大麻酚 1包  ①衛生福利部草屯療養院109年10月13日草療鑑字第1091000098號鑑驗書檢品編號B0000000（警9009卷第167頁） 　▲驗前淨重0.9367公克 　▲驗餘淨重0.8803公克 ②內政部警政署刑事警察局109年10月12日搜索、扣押筆錄暨扣押物品目錄表【編號A-03】、扣押物品收據（警9009卷第131至147頁） ③本院111年度保管檢字第31號4-1扣押物品清單編號1（本院卷第37頁） 4 大麻（大麻煙草） 第二級毒品四氫大麻酚 1包  ①衛生福利部草屯療養院109年10月13日草療鑑字第1091000098號鑑驗書檢品編號B0000000（警9009卷第167頁） 　▲驗前淨重1.1861公克 　▲驗餘淨重1.0993公克 ②內政部警政署刑事警察局109年10月12日搜索、扣押筆錄暨扣押物品目錄表【編號A-04】、扣押物品收據（警9009卷第131至147頁） ③本院111年度保管檢字第31號4-1扣押物品清單編號1（本院卷第37頁） 5 一粒眠 （淡橘色粉末） 微量第二級毒品甲氧基甲基安非他命、微量第三級毒品依替唑侖、第四級毒品硝西泮（耐妥眠）、微量第四級毒品：2-胺基-5-硝基二苯酮 1瓶  ①衛生福利部草屯療養院109年10月13日草療鑑字第1091000098號鑑驗書檢品編號B0000000（警9009卷第169頁）   ▲驗前淨重27.0585公克   ▲驗餘淨重26.4512公克 ②內政部警政署刑事警察局110年10月14日刑鑑字第1100091811號鑑定書（偵7001卷第417至422頁）   ▲驗前淨重26.75公克   ▲驗餘淨重25.75公克，測得硝西泮（耐妥眠）純度約2％，驗前純質淨重約0.53公克 ③內政部警政署刑事警察局109年10月12日搜索、扣押筆錄暨扣押物品目錄表【編號B-3】、扣押物品收據（警9009卷第131至147頁） ④本院111年度保管檢字第31號4-2扣押物品清單編號1（本院卷第39頁） 6 一粒眠 （橘色圓形藥錠） 第四級毒品硝西泮（耐妥眠） 3包 ①衛生福利部草屯療養院109年10月13日草療鑑字第1091000098號鑑驗書檢品編號B0000000、B0000000、B0000000（警9009卷第169頁）   ▲驗前淨重分別為119.2790公克、131.4452公克、0.8353公克   ▲驗餘淨重分別為118.6436公克、130.7897公克、0.7263公克 ②內政部警政署刑事警察局110年10月14日刑鑑字第1100091811號鑑定書編號A（偵7001卷第420頁）   ▲驗前總淨重250.66公克，驗餘淨重250.47公克   ▲隨機抽取1顆磨混鑑定，測得硝西泮（耐妥眠）純度約2％，驗前總純質淨重約5.01公克 ③內政部警政署刑事警察局109年10月12日搜索、扣押筆錄暨扣押物品目錄表【編號B-1、B-2、C-5】、扣押物品收據（警9009卷第131至147頁） ④本院111年度保管檢字第31號4-3扣押物品清單編號2（本院卷第41頁） 7 毒品咖啡包 （銀色包裝，內含淡褐色粉末） 第二級毒品甲氧基甲基安非他命、微量第四級毒品硝西泮（耐妥眠） 21包  ①衛生福利部草屯療養院109年10月13日草療鑑字第1091000098號鑑驗書檢品編號B0000000（警9009卷第171頁）   ▲驗前淨重10.8828公克   ▲驗餘淨重10.0076公克 ②內政部警政署刑事警察局110年10月14日刑鑑字第1100091811號鑑定書編號B-05-1至B-05-21（偵7001卷第418至419頁）   ▲驗前總淨重229.14克   ▲隨機抽取1包編號B-05-18鑑定，測得甲氧基甲基安非他命純度約1％，依據抽測純度值推估編號B-05-1至B-05-21均含甲氧基甲基安非他命之驗前總純質淨重約2.29公克 ③內政部警政署刑事警察局109年10月12日搜索、扣押筆錄暨扣押物品目錄表【編號B-5】、扣押物品收據（警9009卷第131至147頁） ④本院111年度保管檢字第31號4-2扣押物品清單編號2（本院卷第39頁） 8 毒品咖啡包 （銀色包裝，內含淡褐色粉末） 第二級毒品甲氧基甲基安非他命、第四級毒品硝西泮（耐妥眠） 2包  ①衛生福利部草屯療養院109年10月13日草療鑑字第1091000098號鑑驗書檢品編號B0000000（警9009卷第171頁）   ▲驗前淨重11.6731公克   ▲驗餘淨重10.8077公克 ②內政部警政署刑事警察局110年10月14日刑鑑字第1100091811號鑑定書編號C-1-1至C-1-2（偵7001卷第419頁）   ▲驗前總淨重25.06公克   ▲隨機抽取1包編號C-1-1鑑定，測得甲氧基甲基安非他命純度約1％，依據抽測純度值推估編號C-1-1至C-1-2均含甲氧基甲基安非他命之驗前總純質淨重約0.25公克 ③內政部警政署刑事警察局109年10月12日搜索、扣押筆錄暨扣押物品目錄表【編號C-1】、扣押物品收據（警9009卷第131至147頁） ④本院111年度保管檢字第31號4-2扣押物品清單編號3（本院卷第39頁） 9 毒品咖啡包 （瑪莉歐圖案藍色包裝，內含淡黃色粉末） 微量第二級毒品甲基安非他命、第二級毒品甲氧基甲基安非他命、第三級毒品硝甲西泮（硝甲氮平）、微量第四級毒品硝西泮（耐妥眠） 14包  ①衛生福利部草屯療養院109年10月13日草療鑑字第1091000098號鑑驗書檢品編號B0000000、B0000000（警9009卷第171、173頁）   ▲驗前淨重分別為7.1511公克、6.7095公克   ▲驗餘淨重分別為5.8540公克、5.5034公克 ②內政部警政署刑事警察局110年10月14日刑鑑字第1100091811號鑑定書編號B-06-1至B-06-14（偵7001卷第419頁）   ▲驗前總淨重85.06公克   ▲隨機抽取1包編號B-06-2鑑定，測得甲氧基甲基安非他命純度約1％，依據抽測純度值推估編號B-06-1至B-06-14均含甲氧基甲基安非他命之驗前總純質淨重約0.85公克 ③內政部警政署刑事警察局109年10月12日搜索、扣押筆錄暨扣押物品目錄表【編號B-6】、扣押物品收據（警9009卷第131至147頁） ④本院111年度保管檢字第31號4-2扣押物品清單編號4（本院卷第39頁） 10 毒品咖啡包 （80％COCOA圖案黑色包裝，內含深褐色粉末） 微量第二級毒品甲基安非他命、微量第三級毒品硝甲西泮（硝甲氮平）、微量第四級毒品硝西泮（耐妥眠） 2包  ①衛生福利部草屯療養院109年10月13日草療鑑字第1091000098號鑑驗書檢品編號B0000000、B0000000（警9009卷第175頁）   ▲驗前淨重分別為3.8712公克、4.1894公克   ▲驗餘淨重分別為3.0215公克、3.3036公克 ②內政部警政署刑事警察局110年10月14日刑鑑字第1100091811號鑑定書編號B-10、C-6（偵7001卷第419頁）   ▲驗前總淨重6.11公克   ▲隨機抽取1包編號C-6鑑定，驗前淨重3.10公克，驗餘淨重2.04公克 ③內政部警政署刑事警察局109年10月12日搜索、扣押筆錄暨扣押物品目錄表【編號B-10、C-6】、扣押物品收據（警9009卷第131至147頁） ④本院111年度保管檢字第31號4-2扣押物品清單編號5（本院卷第39頁） 11 毒品咖啡包 （已開封黑色包裝，內含淡黃色粉末、淡黃色黏稠塊狀物） 第二級毒品3,4-亞甲基雙氧甲基安非他命、微量第二級毒品甲氧基甲基安非他命、微量第三級毒品3,4-亞甲基雙氧-N,N-二甲基安非他命、微量第三級毒品4-甲基甲基卡西酮 1包  ①衛生福利部草屯療養院109年10月13日草療鑑字第1091000098號鑑驗書檢品編號B0000000（警9009卷第173頁）   ▲驗前淨重3.3581公克   ▲驗餘淨重2.4129公克 ②內政部警政署刑事警察局110年10月14日刑鑑字第1100091811號鑑定書編號B-08（偵7001卷第419至420頁）   ▲驗前淨重2.14公克   ▲測得3,4-亞甲基雙氧甲基安非他命純度約2％，驗前純質淨重約0.04公克 ③內政部警政署刑事警察局109年10月12日搜索、扣押筆錄暨扣押物品目錄表【編號B-8】、扣押物品收據（警9009卷第131至147頁） ④本院111年度保管檢字第31號4-2扣押物品清單編號5（本院卷第39頁） 12 毒品咖啡包 （Aape圖案粉紅色包裝，內含褐色粉末） 第三級毒品氯乙基卡西酮、微量第三級毒品甲苯基乙基胺戊酮、微量第三級毒品3,4-亞甲基雙氧苯基乙基胺丁酮、微量第四級毒品硝西泮（耐妥眠） 13包  ①衛生福利部草屯療養院109年10月13日草療鑑字第1091000098號鑑驗書檢品編號B0000000、B0000000（警9009卷第169、171頁）   ▲驗前淨重分別為6.3827公克、5.2022公克   ▲驗餘淨重分別為5.0914公克、4.0705公克 ②內政部警政署刑事警察局110年10月14日刑鑑字第1100091811號鑑定書編號1至13（偵7001卷第420頁）   ▲驗前總淨重74.26公克   ▲隨機抽取1包編號10鑑定，測得氯乙基卡西酮純度約4％，依據抽測純度值推估編號1至13均含氯乙基卡西酮之驗前總純質淨重約2.97公克 ③內政部警政署刑事警察局109年10月12日搜索、扣押筆錄暨扣押物品目錄表【編號B-4】、扣押物品收據（警9009卷第131至147頁） ④本院111年度保管檢字第31號4-3扣押物品清單編號1（本院卷第41頁） 13 毒品咖啡包 （已開封瑪莉歐圖案白色包裝，內含粉紅色粉末、褐色黏稠物） 第三級毒品4-甲基甲基卡西酮、微量第四級毒品硝西泮（耐妥眠）、微量第四級毒品：2-胺基-5-硝基二苯酮 1包  ①衛生福利部草屯療養院109年10月13日草療鑑字第1091000098號鑑驗書檢品編號B0000000（警9009卷第173頁）   ▲驗前淨重5.6408公克   ▲驗餘淨重4.3478公克 ②內政部警政署刑事警察局110年10月14日刑鑑字第1100091811號鑑定書編號B-07（偵7001卷第420至421頁）   ▲驗前淨重3.64公克   ▲測得4-甲基甲基卡西酮純度約3％，驗前純質淨重約0.10公克 ③內政部警政署刑事警察局109年10月12日搜索、扣押筆錄暨扣押物品目錄表【編號B-7】、扣押物品收據（警9009卷第131至147頁） ④本院111年度保管檢字第31號4-3扣押物品清單編號3（本院卷第41頁）  14 毒品咖啡包 （已開封「小丑」圖案黑色包裝，內含紫色粉末） 微量第三級毒品4-甲基甲基卡西酮、微量第三級毒品甲基-N,N-二甲基卡西酮 1包  ①衛生福利部草屯療養院109年10月13日草療鑑字第1091000098號鑑驗書檢品編號B0000000（警9009卷第175頁）   ▲驗前淨重4.9060公克   ▲驗餘淨重3.9918公克 ②內政部警政署刑事警察局110年10月14日刑鑑字第1100091811號鑑定書編號B-09（偵7001卷第421頁）   ▲驗前淨重3.86公克   ▲驗餘淨重2.83公克 ③內政部警政署刑事警察局109年10月12日搜索、扣押筆錄暨扣押物品目錄表【編號B-9】、扣押物品收據（警9009卷第131至147頁） ④本院111年度保管檢字第31號4-3扣押物品清單編號3（本院卷第41頁） 15 毒品咖啡包 （已開封Ferrari圖案紅色包裝，內含褐色粉末） 第三級毒品甲苯基乙基胺戊酮、第三級毒品3,4-亞甲基雙氧苯基乙基胺戊酮、微量第三級毒品硝甲西泮（硝甲氮平）、微量第三級毒品1-氯苯基-2-（1-吡咯烷基）-1-戊酮、微量第三級毒品甲苯基甲胺戊酮、微量第四級毒品氯二甲基卡西酮 1包  ①衛生福利部草屯療養院109年10月13日草療鑑字第1091000098號鑑驗書檢品編號B0000000（警9009卷第175頁）   ▲驗前淨重4.6750公克   ▲驗餘淨重3.7753公克 ②內政部警政署刑事警察局110年10月14日刑鑑字第1100091811號鑑定書編號C-2（偵7001卷第421頁）   ▲驗前淨重3.79公克   ▲測得甲苯基乙基胺戊酮純度約2％，驗前純質淨重約0.07公克、3,4-亞甲基雙氧苯基乙基胺戊酮純度約1％，驗前純質淨重約0.03公克 ③內政部警政署刑事警察局109年10月12日搜索、扣押筆錄暨扣押物品目錄表【編號C-2】、扣押物品收據（警9009卷第131至147頁） ④本院111年度保管檢字第31號4-3扣押物品清單編號3（本院卷第41頁） 16 電子磅秤  3臺 ①內政部警政署刑事警察局109年10月12日搜索、扣押筆錄暨扣押物品目錄表【編號A-05】、扣押物品收據（警9009卷第131至147頁） ②本院111年度保管檢字第31號4-4扣押物品清單編號1（本院卷第43頁） 17 煙斗  2個 ①內政部警政署刑事警察局109年10月12日搜索、扣押筆錄暨扣押物品目錄表【編號A-06】、扣押物品收據（警9009卷第131至147頁） ②本院111年度保管檢字第31號4-4扣押物品清單編號2（本院卷第43頁） 18 濾嘴海綿  1包 ①內政部警政署刑事警察局109年10月12日搜索、扣押筆錄暨扣押物品目錄表【編號A-07】、扣押物品收據（警9009卷第131至147頁） ②本院111年度保管檢字第31號4-4扣押物品清單編號3（本院卷第43頁） 19 捲菸器  1個 ①內政部警政署刑事警察局109年10月12日搜索、扣押筆錄暨扣押物品目錄表【編號A-08】、扣押物品收據（警9009卷第131至147頁） ②本院111年度保管檢字第31號4-4扣押物品清單編號4（本院卷第43頁） 20 捲菸紙  1個 ①內政部警政署刑事警察局109年10月12日搜索、扣押筆錄暨扣押物品目錄表【編號A-09】、扣押物品收據（警9009卷第131至147頁） ②本院111年度保管檢字第31號4-4扣押物品清單編號5（本院卷第43頁） 21 毒品器具（愷他命盤）  1個 ①內政部警政署刑事警察局109年10月12日搜索、扣押筆錄暨扣押物品目錄表【編號C-4】、扣押物品收據（警9009卷第131至147頁） ②本院111年度保管檢字第31號4-4扣押物品清單編號6（本院卷第43頁） 22 毒品殘渣袋  1包 ①內政部警政署刑事警察局109年10月12日搜索、扣押筆錄暨扣押物品目錄表【編號C-7】、扣押物品收據（警9009卷第131至147頁） ②本院111年度保管檢字第31號4-4扣押物品清單編號7（本院卷第43頁） 23 分裝袋  1包 ①內政部警政署刑事警察局109年10月12日搜索、扣押筆錄暨扣押物品目錄表【編號C-8】、扣押物品收據（警9009卷第131至147頁） ②本院111年度保管檢字第31號4-4扣押物品清單編號8（本院卷第44頁） 24 贓款  5萬7,700元 ①內政部警政署刑事警察局109年10月12日搜索、扣押筆錄暨扣押物品目錄表【編號B-11、C-3】、扣押物品收據（警9009卷第131至147頁） ②本院111年度保管檢字第31號4-4扣押物品清單編號9（本院卷第44頁） 25 電子產品 （OPPO手機，含SIM卡1張）  1支 ①內政部警政署刑事警察局109年10月12日搜索、扣押筆錄暨扣押物品目錄表【編號C-9】、扣押物品收據（警9009卷第131至147頁） ②本院111年度保管檢字第31號4-4扣押物品清單編號10（本院卷第44頁） ③門號：0000000000   序號：000000000000000 26 電子產品 （Apple手機，含SIM卡1張）  1支 ①內政部警政署刑事警察局109年10月12日搜索、扣押筆錄暨扣押物品目錄表【編號C-10】、扣押物品收據（警9009卷第131至147頁） ②本院111年度保管檢字第31號4-4扣押物品清單編號11（本院卷第44頁） ③門號：0000000000   序號：000000000000000 27 電子產品 （Apple手機，含SIM卡1張）  1支 ①內政部警政署刑事警察局109年10月12日搜索、扣押筆錄暨扣押物品目錄表【編號C-11】、扣押物品收據（警9009卷第131至147頁） ②本院111年度保管檢字第31號4-4扣押物品清單編號12（本院卷第44頁） ③門號：0000000000   序號：000000000000000 

附表二：
編號 犯罪事實 罪名、宣告刑及沒收  1 犯罪事實一、㈠ 甲○○犯持有第二級毒品罪，處有期徒刑貳月，如易科罰金，以新臺幣壹仟元折算壹日。扣案如附表一編號1至4所示之物均沒收銷燬。  2 犯罪事實一、㈡ 甲○○犯持有第二級毒品罪，處有期徒刑肆月，如易科罰金，以新臺幣壹仟元折算壹日。扣案如附表一編號5所示之物沒收銷燬；扣案如附表一編號6、16、22、23所示之物均沒收。  3 犯罪事實一、㈢ 甲○○犯轉讓第二級毒品而混合二種以上之毒品罪，處有期徒刑伍月。扣案如附表一編號27所示之物沒收。  4 犯罪事實一、㈣ 甲○○犯轉讓第二級毒品而混合二種以上之毒品罪，處有期徒刑陸月。扣案如附表一編號9至11所示之物均沒收銷燬；扣案如附表一編號12至15、27所示之物均沒收。  5 犯罪事實一、㈤ 甲○○犯轉讓第二級毒品而混合二種以上之毒品罪，處有期徒刑肆月。扣案如附表一編號7、8所示之物均沒收銷燬。